臺灣臺東地方法院刑事判決　　　　　　　　　　　　　九十二年度訴字第一二三號
　　公　訴　人　臺灣臺東地方法院檢察署檢察官
　　被　　　告　丁○○
　　指定辯護人　本院公設辯護人　甲○○
右列被告因強盜等案件，經檢察官提起公訴（九十二年度偵字第五一四號）及移
案審理（九十二年度偵字第一二九四號），本院判決如左：
    主  文
丁○○連續行使偽造私文書，足以生損害於公眾及他人，處有期徒刑陸月。如附表一
、二所示偽造之「周立群」簽名計拾伍枚及指印計貳拾柒枚及變造之「周立群」國民
身分證上所貼「丁○○」之照片壹張均沒收之。又共同連續意圖為自己不法之所有，
結夥三人以上攜帶兇器，以強暴至使不能抗拒，而取他人之物，處有期徒刑捌年。西
瓜刀壹把、望遠鏡壹具及球棒參支均沒收之。應執行有期徒刑捌年貳月。如附表一、
二所示偽造之「周立群」簽名計拾伍枚及指印計貳拾柒枚、變造之「周立群」國民身
分證上所貼「丁○○」之照片壹張及西瓜刀壹把、望遠鏡壹具、球棒參支均沒收之。
    事  實
一、丁○○於民國九十年四月間，在其位於臺北市大同區○○○路○段一四六號二樓
    住處，拾得其友人周立群遺留在其住處，內置有周立群所有，號碼為Ｚ0000
    00000號之國民身分證一紙之皮包後，將之據為己有（侵占遺失物部分業已
    逾追訴權時效）。嗣於九十一年六月間，因違反肅清煙毒條例等案件，遭臺灣士
    林地方法院檢察署通緝中，為掩飾其身份，遂在其上開住處，以換貼其相片於前
    開國民身分證之方式予以變造該紙身分證，足以生損害於戶政機關對於國民身分
    證核發、戶政資料管理之正確性及周立群本人。嗣分別於：
  (一)九十一年八月一日晚間八時三十分許，為警在臺北市○○區○○街與民族西路交
    岔路口查獲其持有第一級毒品海洛因，並於同日下午十時為警帶回位在臺北市○○路八十九號之臺北市政府警察局大同分局（下稱：大同分局），接受訊問調查
    時，為免被查悉其遭通緝之事實，竟持前開變造之身分證，冒用周立群之名義應
    訊而行使之。其又另基於偽造私文書及偽造署押之概括犯意，接續在大同分局之
    偵訊筆錄、煙毒、麻藥案件尿液委驗單上偽造周立群之簽名、按捺指印及在權利
    告知書上及在夜間偵訊同意書、逮捕通知書（通知親友）、逮捕通知書（通知本
    人）等私文書上，各偽造「周立群」之簽名及按捺指印（詳如附表一所示），並
    表示收受該通知之用意證明後，交付警察機關收執存卷而行使之，使周立群本人
    受有刑事訴追之危險及影響警察機關辦理刑事程序之正確性，均足以生損害於周
    立群本人及刑事案件偵查之正確性。
  (二)復於九十一年九月二十二日早上七時二十分，因涉嫌強盜案件，在臺北市政府警
    察局中山分局民權一派出所（下稱：民權一派出所）接受訊問時，為免被查悉其
    遭通緝之事實，承前揭行使行使變造特種文書之犯意，再持前開變造之周立群身
    分證，冒用周立群之名義應訊而行使之。其復承續前揭偽造署押及行使偽造私文
    書之概括犯意，接續在民權一派出所之偵訊筆錄上偽造周立群之簽名並按捺指印
    及在權利告知書、夜間偵訊同意書、逮捕通知書（通知親友）、逮捕通知書（通
    知本人）等私文書上，各偽造「周立群」之簽名及按捺指印（詳如附表二所示）
    ，並表示收受該通知之用意證明後，交付警察機關收執存卷而行使之，致使周立
    群本人受有刑事訴追之危險及影響警察機關辦理刑事程序之正確性，足以生損害
    於周立群及刑事案件偵查之正確性。
二、緣戊○○（另由臺灣板橋地方法院審理中）得知丙○○係從事外幣兌換工作，時
    身懷鉅款後，遂與丁○○及楊明宗（業經臺灣臺北地方法院另案判決）二人謀議
    ，共同基於意圖為自己不法之所有之概括犯意，連續為下列犯行：
  (一)於九十一年八月十日凌晨某時，由戊○○駕駛車牌號碼為九Ｎ－九四二五號自小
    客車，搭載丁○○及另二名姓名年籍不詳綽號「小龍」、「小虎」之成年男子，
    共同攜帶客觀上具有危險性可供兇器使用之堅硬器物球棒三支，至丙○○位於臺
    北市○○○路○段一二七巷二十五號二樓住處附近等候，待丙○○於同日凌晨二
    時許返家至上址二十三號前時，丁○○及小龍、小虎即分持球棒下車毆打丙○○
    ，致丙○○受傷倒地，共同以此強暴方式，致使丙○○不能抗拒，而任由丁○○
    、小龍及小虎強劫其隨身所攜帶內有現金新臺幣（下同）三十萬元、臺北銀行松
    江分行面額十萬五千元之支票一紙及摩托羅拉廠牌七六八九型號、諾基亞廠牌五
    一三號之行動電話各一支之黑色皮包一個，得手後丁○○與小龍、小虎即共乘戊○○所駕之自小客車逃離現場。
  (二)丁○○等人食髓知味，乃於九十一年九月一日由戊○○先委請一不知情姓名年籍
    不詳之女子以電話向丙○○謊稱欲購買外幣，與丙○○相約至臺北市○○○路一
    ○一號十樓之三商談後，戊○○、丁○○與楊明宗即共乘車號為九Ｎ－三四二五
    號自用小客車至上址十樓埋伏伺機強盜，嗣丙○○偕同其友人李朝陽共乘自小客
    車於同日晚上十一時許至上址，先由李朝陽至上址十樓查看，即發現僅有臺北市
    ○○○路一○一號十樓之一、二門牌號碼，並無十樓之三之門號，復發現丁○○
    等人在上址徘徊，而丙○○亦發現丁○○即係同年八月十日行搶之人，丙○○與
    李朝陽查覺有異，隨即離去。
  (三)丁○○等人心有未甘，遂再於同年九月二十二日凌晨一時三十分許，由戊○○駕
    駛車號碼為九Ｎ－三四二五號自用小客車，搭載丁○○、楊明宗二人，再至丙○○位於前開臺北市○○○路住處附近，由丁○○持戊○○所有之望遠鏡一具、西
    瓜刀一把與楊明宗二人分別在上址附近埋伏欲乘機強盜丙○○，惟為丙○○查覺
    停放於上址之九Ｎ－三四二五號自用小客車即係同年八月十日行搶之車，隨即至
    臺北市政府警察局中山分局民權一派出所報警，並偕同警方及友人陳右錚返回上
    址，丁○○等人發現行跡敗露，即各自逃逸，嗣為警於同日凌晨二時三十分，在
    上址逮獲丁○○，並扣得掛在丁○○身上之望遠鏡一具及手上所持之西瓜刀一把
    ，始循線查獲上情。
二、案經丙○○訴由臺北市政府警察局中山分局報告臺灣臺北地方法院檢察署呈請臺
    灣高等法院檢察署檢察長核轉臺灣臺東地方法院檢察署檢察官偵查起訴及移送併
    案審理。
    理  由
壹、犯罪事實一部分
    訊據被告丁○○對有於九十一年六月間，以換貼其個人照片之方式，變造周立群
    所有號碼為Ｚ000000000號之國民身分證，嗣分別於九十一年八月一日
    晚間十時及九十一年九月二十二日早上七時二十分，持上開變造之國民身分證冒
    名應訊，並於如附表一、二所示之文件上偽造周立群之署押及按捺指印等情，於
    偵查及本院審理時坦承不諱，並有民權一派出所所製作之偵訊筆錄、權利告知書
    、夜間偵訊同意書、逮捕通知書（通知親友）、逮捕通知書（通知本人）、被告
    變造身分證影本及大同分局於九十三年二月二十五日以北市警同分刑字第○九三
    六○二六二六七○○號函所附之之偵訊筆錄、煙毒、麻藥案件尿液委驗單、權利
    告知書、夜間偵訊同意書、逮捕通知書（通知親友）、逮捕通知書（通知本人）
    、被告變造身分證影本各一紙在卷足憑，而被告於九十一八月一日在大同分局冒
    用周立群名義應訊而於偵訊筆錄上按捺之指印，經臺灣士林地方法院檢察署送內
    政部警政署刑事警察局鑑定結果，該指印確係被告所有乙節，亦有該局九十一年
    十二月四日刑紋字第○九一○三二○五九四號鑑驗書一紙在卷足憑，是足認被告
    自白與事實相符，堪值採信。
貳、犯罪事實二部分
    訊據被告除辯稱：九十一年八月十日凌晨該次，雖有持棍棒攻擊丙○○，欲強盜
    財物，惟因遭丙○○持電擊棒反抗致該次未搶得任何財物云云外，餘均坦承不諱
    ，本院經查：
  (一)被告於九十一年八月十日凌晨某時與戊○○及另二名姓名年籍不詳綽號「小龍」
    、「小虎」之成年男子，共同攜帶球棒三支，至告訴人丙○○位於臺北市○○○
    路○段一二七巷二十五號二樓住處附近等候，待告訴人於同日凌晨二時許返家至
    上址二十三號前時，被告及小龍、小虎即分持球棒下車毆打丙○○，致丙○○受
    傷倒地乙節，業據被告供承在卷，核與證人戊○○於本院調查時及告訴人丙○○
    於偵查及於臺灣臺北地方法院九十二年度訴字第五五七號被告楊明宗被訴強盜案
    （以下簡稱：另案）九十二年十月三十日調查時之證述大致相符，而被告與小龍
    、小虎隨即強劫告訴人隨身所攜帶內有新臺幣三十萬元、臺北銀行松江分行面額
    十萬五千元之支票一紙及摩托羅拉廠牌七六八九型號、諾基亞廠牌五一三號之行
    動電話各一支之黑色皮包一個後離去等情，亦據告訴人於警詢、偵查及於另案九
    十二年十月三十日調查時證述明確，且前後所述互核大致相符，而告訴人隨即於
    九十一年八月十二日向臺北銀行申請掛失止付乙節，亦有臺北銀行長安東路分行
    函所附之票據止付通知書、遺失票據申報書及臺灣臺北地方法院公示催告各一紙
    附於另案卷內可稽，另置於黑色皮包內之行動電話嗣於同年月十二日下午五時三
    十分許為案外人高振榮拾獲並侵占入己之事實，有臺灣臺北地方法院九十一年度
    簡字第三六二二號判決一紙附另案卷內足憑。被告雖辯稱：當日並未搶到任何財
    物云云，然楊明宗於九十一年十二月二十九日警詢時供稱：「我知道丁○○、戊○○及不知名男子有搶過丙○○得款新臺幣三十萬元」等語明確，與告訴人指述
    伊遭被告等人強盜三十萬元乙節相吻合，且經臺灣臺北地方法院檢察署檢察官指
    揮檢察事務官勘驗該警詢筆錄，該警詢筆錄係採一問一答之方式，警詢內容與筆
    錄內容大致相符，有勘驗筆錄一紙附於另案卷內足憑，且觀諸該警詢筆錄之記載
    ，警察從未主動提及告訴人曾遭搶三十萬元乙事，而係楊明宗主動告知警方被告
    、戊○○曾強盜告訴人且得手三十萬元，且楊明宗與告訴人非親非故，告訴人自
    無可能告知楊明宗其遭搶三十萬元乙事，故若非被告、戊○○確曾有強盜告訴人
    得手三十萬元，楊明宗又豈會知悉告訴人遭搶三十萬元乙事？再者，被告與楊明
    宗係朋友關係，楊明宗嗣於同年九月十一日、二十二日亦隨同被告、戊○○二人
    預備強盜丙○○，是其當無設詞誣陷被告之理，是楊明宗前開警詢之指述，堪值
    採信。綜上，被告辯稱當日未搶到任何財物乙節，殊難採信。
  (二)被告與戊○○、楊明宗復於九十一年九月一日及同年月二十二日，以如事實欄所
    載之方式，欲伺機再度強盜告訴人，惟均為告訴人所查覺，故尚未及動手強盜等
    情，迭經被告於警詢、偵查及本院審理時坦承不諱，核與告訴人於警詢、偵查及
    於另案調查時證述情節大致相符，並有共犯戊○○、楊明宗於另案調查時供陳明
    確，復有證人陳右錚於警詢及證人李朝陽於另案調查時證述明確，此外，另有西
    瓜刀一把、望遠鏡一具扣案足憑，足認被告自白與事實相符，堪值採信。
  (三)至公訴意旨認被告於九十一年九月十一日、二十二日係與戊○○、楊明宗及名為
    「郭宗明」之人共同預備強盜等語，然訊據被告於本院調查、審理時均供承當日
    郭宗明並未參與，且共犯戊○○於本院調查時亦陳稱：郭宗明我不知道是誰等語
    ，而楊明宗亦未曾提及當日除其與被告、戊○○二人外，尚有他人參與，且公訴
    人就此部分，亦未提出名為「郭宗明」之人之真實年籍資料以供本院調查，是自
    難認被告就前揭犯行，有與名為「郭宗明」之人有何犯意聯絡及行為分登，附此
    敘明。
參、綜上所述，本件事證明確，被告所辯無非事後卸責之詞，不足採信，被告犯行洵
    堪認定。
肆、核被告所為：
（一）犯罪事實一部分：被告變造周立群之國民身分證後，復持以冒用周立群名義應
      訊，此部分所為係犯刑法第二百十六條、第二百十二條之行使變造特種文書罪
      ，而其變造國民身分證之低度行為，應為行使變造國民身分證之高度行為所吸
      收，不另論罪。被告冒用周立群之名義應訊後，分別相繼在附表一編號（三）
      至（六）及於附表二編號（三）至（六）所示之私文書上偽造署押，因該等文
      書係用於表示一定之證明意思，而與一般收據或切結書性質相同，屬於私文書
      ，被告於該等文書上偽造周立群簽名及按捺指印完成後，復持以交回員警處理
      ，顯然對於該等文書之內容有所主張，是被告此部分所為係犯刑法第二百十六
      條、第二百十條之行使偽造私文書罪，其偽造署押之行為係偽造該私文書之部
      分所吸收，偽造私文書之低度行為亦為行使偽造私文書之高度行為所吸收，均
      不另論罪。又被告冒用周立群之名義應訊，而分別在附表一編號（一）（二）
      及附表二編號（一）（二）之文件上偽造周立群之簽名及按捺指印之行為，因
      上開文件，既非其所製作及表明為何文書之意，自難認屬文書，惟其冒用周立
      群之名義，偽造周立群之簽名及按捺指印，亦足生損害於周立群及偵查機關偵
      查犯罪之正確性，是核被告此部分行為係犯刑法第二百十七條第一項之偽造署
      押罪。另查被告雖分別多次在如附表一、二所示文件上偽造周立群之簽名及按
      捺指印，惟其均係基於逃避刑責之動機以單一犯意接續所為，侵害單一法益，
      應各論以接續犯之單純一罪，又因被告係以一行為犯上開偽造署押及偽造私文
      書罪，係屬想像競合犯，應依刑法第五十五條之規定從一重之偽造私文書罪處
斷，且被告偽造私文書之低度行為已為行使之高度行為所吸收，已如前述，而
      不另論罪，因此僅論以行使偽造私文書罪。被告前後二次行使變造特種文書及
      行使偽造私文書之犯行（即犯罪事實一(一)、(二)），時間緊接，方法相同，所犯
      構成要件相同之罪，顯係各基於概括犯意反覆為之，為連續犯，應依刑法第五
      十六條規定各以一罪論，並各加重其刑。被告行使變造特種文書及行使偽造私
      文書之犯行，均係為免遭查出其真正身分，二罪間有方法目的之牽連關係，應
      從一重之行使偽造文書罪論處。另起訴書就被告所為犯罪事實一(二)部分，僅記
      載被告於附表二編號（一）（三）（四）（五）（六）所示之文件上偽造周立
      群之簽名及按捺指印，就被告於附表二編號（二）偽造署押之行為，漏未記載
      ，惟因與起訴之偽造署押行為間，有接續犯之裁判上一罪關係，為起訴效力所
      及，基於審判不可分之則，本院自應併予審判。另就犯罪事實一(一)部分，雖未
      據起訴，然檢察官就犯罪事實一部起訴者，效力及於全部，本件被告就犯罪事
      實一(一)部分，與前揭論罪科刑部分有裁判上一罪關係，已如前述，本院自應併
      予審判，附此敘明。
（二）犯罪事實二部分：按刑法第三百二十一條第一項第三款所謂之兇器，其種類並
      無限制，凡依一般社會觀念足以對人之生命、身體、安全構成威脅，具有危險
      性之器械均屬之，而球棒質地堅硬，客觀上足以用為實施強暴、脅迫或抵抗行
      為，而於人之生命、身體之安全，易生危險之器械，是為兇器；另被告與戊○○、小龍、小虎共同強盜，自屬刑法第三百二十一條第一項第四款所稱之結夥
      三人以上，是核被告所為係犯刑法第三百三十條第一項之加重強盜罪及第三百
      二十八條第五項之預備強盜罪。被告與戊○○、小龍、小虎三人就犯罪事實二
      、(一)部分及與戊○○、楊明宗二人就犯罪事實二、(二)、(三)部分具有犯意聯絡、
      行為分擔，為共同正犯。而被告利用不知情姓名年籍不詳之女子，打電話邀約
      丙○○外出部分，係間接正犯。被告先後多次強盜犯行，時間緊接，所犯構成
      要件相同，雖有強盜既遂及預備強盜之分，仍成立連續犯，應依刑法第五十六
      條之規定論以加重強盜既遂罪。
（三）其所犯上開行使偽造私書罪及加重強盜既遂罪二罪間，犯意各別，罪名不同，
      應分論併罰之。爰審酌被告年輕力盛，不思循合法正當途徑獲得財富，竟以強
      盜之方式獲取不義之財，嚴重危害社會治安及被害人身體及財產之安全，及犯
      罪動機、目的、手段及犯後尚能坦承部分犯行，態度尚稱良好等一切情狀，各
      量處如主文所示之刑，並定其應執行之刑。
伍、沒收部分
    變造之「周立群」之國民身分證其上被告之照片一張，為被告所有供犯罪所用之
    物，業據被告供明在卷，雖變造之「周立群」之國民身分證未經扣案，然無證據
    證明業已滅失，仍依刑法第三十八條第一項第二款之規定宣告沒收。另被告於如
    附表一、二所示之文件上偽造周立群之署押（含指印），應依刑法第二百十九條
    規定併予宣告沒收之。另扣案之西瓜刀一把、望遠鏡一具，均係共犯戊○○所有
    ，且係預備供犯罪所用之物，業據被告於本院審理時及於另案以證人之身份供承
    ：戊○○叫我們拿望遠鏡看丙○○在不在等語明確，爰依刑法第三十八條第一項
    第二款沒收之。另被告於犯罪事實二、(一)部分用以強盜告訴人之球棒三支，係共
    犯戊○○所有且係供犯罪所用之物，業據被告供承在卷，雖未扣案，然尚無證據
    證明業已滅失，亦應依刑法第三十八條第一項第二款予以宣告沒收
陸、本件公訴意旨另以：被告丁○○於九十年年中某日，在其位於臺北市大同區○○○路○段一四六號二樓住處，拾得其友人周立群遺留在其住處，內置有周立群所
    有，號碼為Ｚ000000000號之國民身分證一紙之皮包後，將之據為己有
    ，此部分另涉犯刑法第三百三十七條之侵占遺失物罪等語。按案件時效已完成者
    ，應諭知免訴之判決，刑事訴訟法第三百零二條第二款定有明文。依刑法第三百
    三十七條侵占遺失物罪為專科罰金之罪，追訴權時效期間為一年，同法第八十條
    第一項第五款亦定有明文。經查：訊據被告於警詢及本院調查時供承：係周立群
    於九十年四月間至其住處，而將身分證遺留在該處等語，而參酌周立群係於九十
    年五月二十八日申請補發國民身分證，有臺北市大同區戶政事務所函一紙在卷足
    憑，被告前揭所述侵占遺失物之時間應可採信。而被告係於九十一年九月二十二
    日始為警查獲其前揭侵占遺失物之犯行並移送臺灣臺北地方法院檢察署，顯已逾
    一年時效，依首揭說明，應為免訴之判決，惟此部分與前揭論罪科刑部分，有裁
    判上一罪之關係，爰不另為免訴之諭知，附此敘明。
據上論斷，應依刑事訴訟法第二百九十九條第一項前段，刑法第二十八條、第五十六
條、第二百十六條、第二百十條、第二百十二條、第二百十七條第一項、第三百三十
條第一項、第五十五條、第五十一條第五款、第二百十九條、第三十八條第一項第二
款，罰金罰鍰提高標準條例第一條前段，判決如主文。
本案經檢察官乙○○到庭執行職務
中      華      民      國    九十三    年      七      月      五      日
                               臺灣臺東地方法院刑事第三庭
                                     審判長法  官  楊力進
                                           法  官  范乃中
                                           法  官  柯姿佐
右正本證明與原本無異。
如不服本判決，應於判決送達後十日內向本院提出上訴狀。（須附繕本）
「切勿逕送上級法院」
                                           書記官  蘇美琴
中      華      民      國    九十三    年      八      月      五      日
附表一
┌──┬─────────────┬─────────┬────────┐
│編號│ 文      件      名     稱│ 欄             位│ 偽 造 之 署 押 │
│    │                          │                  │                │
├──┼─────────────┼─────────┼────────┤
│一  │九十一年八月一日臺北市政府│受訊人欄、權利告知│周立群之署名三枚│
│    │警察局大同分局警備隊警詢筆│欄及內文          │及指印五枚      │
│    │錄                        │                  │                │
├──┼─────────────┼─────────┼────────┤
│二  │九十一年八月一日臺北市政府│空白欄            │周立群署名及指印│
│    │警察局大同分局煙毒、麻藥案│                  │各一枚          │
│    │件尿液委驗單              │                  │                │
├──┼─────────────┼─────────┼────────┤
│三  │九十一年八月一日臺北市政府│被告知人簽章欄    │周立群署名及指印│
│    │警察局大同分局權利告知書  │                  │各一枚          │
│    │                          │                  │                │
├──┼─────────────┼─────────┼────────┤
│四  │九十一年八月一日臺北市政府│同意人欄          │周立群署名及指印│
│    │警察局大同分局同意書（同意│                  │各一枚          │
│    │夜間訊問）                │                  │                │
├──┼─────────────┼─────────┼────────┤
│五  │九十一年八月一日臺北市政府│收受人簽章欄      │周立群署名及指印│
│    │警察局大同分局通知（逮捕通│                  │各壹枚          │
│    │知本人）                  │                  │                │
├──┼─────────────┼─────────┼────────┤
│六  │九十一年八月一日臺北市政府│收受人簽章欄      │周立群署名及指印│
│    │警察局大同分局通知（逮捕通│                  │各一枚          │
│    │知親友）                  │                  │                │
└──┴─────────────┴─────────┴────────┘
附表二
┌──┬─────────────┬─────────┬────────┐
│編號│ 文      件      名     稱│ 欄             位│ 偽 造 之 署 押 │
├──┼─────────────┼─────────┼────────┤
│一  │九十一年九月二十二日臺北市│受訊人欄、權利告知│周立群署名二枚  │
│    │政府警察局中山分局警詢筆錄│欄及內文          │、指印十二枚    │
│    │                          │                  │                │
├──┼─────────────┼─────────┼────────┤
│二  │九十一年九月二十二日臺北市│空白處            │周立群署名、指印│
│    │政府警察局中山分局周立群之│                  │各一枚          │
│    │口卡片                    │                  │                │
├──┼─────────────┼─────────┼────────┤
│三  │九十一年九月二十二日臺北市│受告知人簽章欄    │周立群署名及指印│
│    │政府警察局中山分局同意書（│                  │各一枚          │
│    │同意夜間訊問）            │                  │                │
├──┼─────────────┼─────────┼────────┤
│四  │九十一年九月二十二日臺北市│受告知人簽章欄    │周立群署名及指印│
│ │政府警察局中山分局權利告知│                  │各一枚          │
│    │書                        │                  │                │
├──┼─────────────┼─────────┼────────┤
│五  │九十一年九月二十二日臺北市│收受人簽章欄      │周立群署名及指印│
│    │政府警察局中山分局通知（逮│                  │各一枚          │
│    │捕通知本人）              │                  │                │
├──┼─────────────┼─────────┼────────┤
│六  │九十一年九月二十二日臺北市│收受人簽章欄      │周立群署名及指印│
│    │政府警察局中山分局通知（逮│                  │各一枚          │
│    │捕通知親友）              │                  │                │
└──┴─────────────┴─────────┴────────┘
附記
中華民國刑法第二百一十六條
(行使偽造變造或登載不實之文書罪)
行使第二百十條至第二百十五條之文書者，依偽造、變造文書或登載不實事項或使登
載不實事項之規定處斷。
中華民國刑法第二百一十條
(偽造變造私文書罪)
偽造、變造私文書，足以生損害於公眾或他人者，處五年以下有期徒刑。
中華民國刑法第二百一十二條
(偽造變造特種文書罪)
偽造、變造護照、旅券、免許證、特許證及關於品行、能力服務或其他相類之證書、
介紹書，足以生損害於公眾或他人者，處一年以下有期徒刑、拘役或三百元以下罰金
。
中華民國刑法第二百一十七條
(偽造盜用印章印文或署押罪)
偽造印章、印文或署押，足以生損害於公眾或他人者，處三年以下有期徒刑。
盜用印章、印文或署押，足以生損害於公眾或他人者，亦同。
中華民國刑法第三百三十條第一項
犯強盜罪而有第三百二十一條第一項各款情形之一者，處七年以上有期徒刑。
